---
title: "R Notebook"
output: html_notebook
---

Funciones en R

Estructura 
  
    f <- function(arg1, arg2, ...){
             # código
             
             
    }
    
    f: Nombre de la función 
    arg1, arg2: argumentos de entrada, que activan la función 
    Código: lineas de código que se deberá ejecutar al llamar a la función 

    
Ejemplo

```{r}
area_rectangulo <- function(a, b){
  area <- a * b
  print(paste("El área es: ", area))
}


```

Si tenemos un rectangulo de lados a = 12.3 y b = 4.5

```{r}
area_rectangulo(12.3, 4.5)
```
Argumentos

  Son valores iniciales con los que la función deberá ejecutarse cuando se invoca.


Argumentos por valor 
  
  Son valores que tiene una función por defecto, si no se agrega un argumento al invocar la función 
  está se ejecuta con los valores predeterminados.
  



Familia apply
  
  
  ES usada para aplicar una función a cada elemento de una estructura de datos, es utilizada par aplicar funciones a matrices, vectores, data frames y listas. 
  
Estructura
  
    apply(X,       # Array, matriz o data frame
      MARGIN,  # 1: filas, 2: columnas, c(1, 2): filas y columnas
      FUN,     # Función a ser aplicada
      ...)     # Argumentos adicionales para ser pasados a FUN
  
  
lapply 

permite aplicar funciones a todos los elementos de una lista. 


```{r}
# Data frame
df <- data.frame(x = 1:4, y = 5:8, z = 10:13)
df
```
  

```{r}
apply(X = df, MARGIN = 1, FUN = sum)
```
lapply 

  Aplica una función a cada elemento de una lista 
  
  
```{r}
  ejemplo_lapply <- lapply(df, function(row) sum(row))
  ejemplo_lapply
```
sapply 

  Es similar a la función lapply pero en forma simplificada 
  
```{r}
  ejemplo_lapply <- sapply(df, sum)
  ejemplo_lapply
```

vapply 

  Similar a la sapply, pero permite especificar el tipo de valor de retorno, utilizando el argumento FUN.VALUE
  
```{r}
vapply_result <- vapply(df, function(column) sum(column), numeric(1))
vapply_result
```

